臺灣臺南地方法院刑事裁定　　　　　　　　　　　　　　九十二年度自字第九四號
　　自　訴　人　乙○○
　　自訴代理人　黃昭雄律師
　　被　　　告　甲○○
右列被告因詐欺案件，經自訴人提起自訴，本院裁定如左：
    主  文
自訴駁回。
    理  由
一、自訴意旨略稱：如自訴狀所載（如附件）。
二、按法院或受命法官於自訴案件第一次審判期日前訊問及調查結果，如認為案件有
    刑事訴訟法第二百五十二條至第二百五十四條之情形者，得以裁定駁回其自訴，
    同法第三百二十六條第三項定有明文。本件自訴人乙○○認被告甲○○涉有詐欺
    犯行，無非以被告於八十五年一月十五日以經營公司須大量資金為由，透過自訴
    人之父向自訴人借款五百萬元，並簽立本票一紙。詎自訴人事後遍找被告無著，
    始知被告已於八十五年十二月七日因逃出國外而遷出戶籍，且被告係潛逃往大陸
    廈門而逍遙法外，並提出本票、支付命令、本院民事科通知、戶籍謄本各一紙為
    其論據。訊之被告固坦承有借款五百萬元之事實，然堅決否認有何詐欺犯行，辯
    稱他是因後來經營不善，才沒有還錢，不是原本就要詐欺。他後來因一無所有，
    只好到國外求生存，他的房子也已被拍賣掉，現在大陸地區工作，每三個月有四
    天假期可回台灣等語。
三、經查：本件經本院向內政部警政署入出境管理局函查結果，被告在本件借款後雖
    於八十五年一月十九日出境，惟隨即於同年月二十七日入境。其後陸續入出境二
    十餘次，迄八十五年十二月七日出境後，於八十八年十一月二十三日入境。此後
    ，被告即每年頻繁入出境迄查詢止共四十餘次。此有內政部警政署入出境管理局
    九十二年五月十四日境信昌字第０九二００四七０七０號函附之出入境紀錄可稽
    。依被告頻繁之入出境紀錄觀之，尚難逕認其係潛逃往大陸廈門而逍遙法外。再
    被告戶籍原設於向自訴人借款時所簽發本票上所載之台南市○○路○段一五三巷
    三弄十九號，迄九十年五月三十日始遷至台南縣永康市○○路六六一巷二號之二
    ．十四樓之一現址，亦有台南縣永康市戶政事務所九十二年七月三十日南縣永戶
    字第０九二０００三三七四號函附之戶籍謄本可稽，尚不足以認定被告係因逃出
    國外而遷出戶籍。從而，本件依現有之證據，僅足以認定被告有借款之事實，並
    無從認定被告於借款之初有何對自訴人施用詐術，使自訴人陷於錯誤而交付財物
    之蓄意詐欺犯行。況被告於本院審理中亦已與自訴人成立和解，有卷附筆錄可稽
    。本件應屬民事糾葛，被告罪嫌不足，依照首揭說明，本件自訴應予駁回。
四、據上論斷，應依刑事訴訟法第三百二十六條第三項、第二百五十二條第十款，裁
    定如主文。
中      華      民      國      九十三  年      二      月    二十五    日
                                臺灣臺南地方法院刑事第九庭
                                    審判長法  官    鄭  文  祺
                                          法  官    林  欣  玲
                                          法  官    林  中  如
右正本證明與原本無異。
如不服本裁定，應於裁定送達後五日內向本院提出抗告狀( 應附繕本 )。
                                          書記官    楊  宗  哲
中      華      民      國      九十三  年      二      月    二十六    日
